臺灣嘉義地方法院刑事判決　　　　　　　100年度訴字第436號
公　訴　人　臺灣嘉義地方法院檢察署檢察官
被　　　告　何盈良
選任辯護人　何永福律師
上列被告因違反毒品危害防制條例案件，經檢察官提起公訴（一
百年度偵字第二五八四、三五○三號，一百年度毒偵字第六七六
號），本院判決如下：
    主  文
何盈良犯運輸第二級毒品罪，處有期徒刑陸年。扣案之第二級毒
品甲基安非他命玖包（驗餘淨重一千九百七十五點五八公克），
均沒收銷燬之。
    犯 罪 事 實
壹、何盈良前因傷害罪名，經臺灣高等法院臺南分院九十一年度
    少連上更一字第五三號判決判處有徒刑六月，如易科罰金以
    銀元三百元折算一日確定，九十二年三月二十日執行完畢。
    另因傷害、恐嚇危害安全等罪名，經本院九十九年度嘉簡字
    第一五二號判決分別判處拘役五十日、四十日，應執行拘役
    七十日，如易科罰金以新臺幣（下同）一千元折算一日確定
    ，九十九年八月二十六日執行完畢（以上均不構成累犯）。
    何盈良於一百年三月中旬某日晚上，在臺北市○○○路「高
    盛俱樂部」飲酒，認識真實姓名年籍不詳之綽號「阿兄」成
    年男子，「阿兄」詢問何盈良願否載運甲基安非他命（無證
    據得以證明「阿兄」係基於單純運輸毒品目的），賺取外快
    ，何盈良予以應允，「阿兄」即交付內插00000000
    00號行動電話門號ＳＩＭ卡一張之黑色、三星牌、摺疊式
    手機乙具與何盈良，供雙方日後聯繫運輸毒品之用。同年月
    三十一日傍晚某時，「阿兄」致電何盈良，雙方議定運輸毒
    品報酬為四萬元，「阿兄」指示何盈良於同年四月三日前往
    高雄指定地點收受毒品，將之運輸至國道一號高速公路新莊
    交流道附近交付與接應之人，並向其領取報酬。何盈良基於
    運輸第二級毒品之犯意，於同年四月三日清晨，駕駛牌照號
    碼九九二五－ＺＸ號自用小客車，搭載不知情之友人林小儷
    ，自嘉義市出發前往高雄市區。同日上午六時抵達高雄市區
    後，為避免跟蹤，先在市區遶行。同日上午八時十分許，駛
    至高雄市○○區○○路與文衡路交岔路口旁之「麥當勞速食
    店」停車場。同日上午八時二十六分許，林小儷下車購買早
    餐，不詳成年男子突然騎乘機車趨近，何盈良見狀打開左後
    座車窗，不詳男子即從車窗放入內有九包甲基安非他命之全
    家便利商店塑膠袋壹袋（最外層係全家便利商店塑膠袋一只
    ，其次白色塑膠袋一只，接次黑色塑膠袋一只，最內置有甲
    基安非他命九包），何盈良見毒品放至左後座上，旋撥打電
    話催促不知情之林小儷上車。林小儷上車後，何盈良即駕車
    搭載不知情之林小儷，自該處出發啟程運輸毒品，沿國道一
    號高速公路由南往北方向行駛，欲前往國道一號高速公路新
    莊交流道附近指示地點交付毒品與「阿兄」指派接應之人，
    且於交付時向對方收取四萬元報酬。
貳、何盈良運輸毒品之聯繫經過，適為法務部調查局嘉義縣調查
    站通訊監察及蒐證得知，調查員於一百年四月三日上午跟蹤
    監控何盈良至「麥當勞」停車場時，發現不詳成年男子突然
    騎乘機車自何盈良所駕自用小客車左後座車窗丟入一大袋物
    品，合理懷疑係屬毒品。嗣何盈良駕駛上開自用小客車於同
    日上午十時許，行經國道一號高速公路西螺服務區「台灣中
    油」加油站，該調查站人員及嘉義市政府警察局警員即當場
    逮捕現行犯之何盈良，並對其駕駛之車輛實施附帶搜索，自
    左後座查獲第二級毒品甲基安非他命九包（淨重一千九百七
    十六點五四公克，驗餘淨重一千九百七十五點五八公克，純
    度百分之九十七點八五，純質淨重一千九百三十四點零四公
    克），另扣得前開毒品外包裝塑膠袋九個、全家便利商店塑
    膠袋一只、白色塑膠袋一只、黑色塑膠袋一只。本案起訴後
    ，本院再於一百年七月十二日當庭扣押何盈良羈押時交付法
    務部矯正署嘉義看守所保管之黑色三星牌摺疊式手機一具、
    0000000000號行動電話ＳＩＭ卡一張。
參、案經法務部調查局嘉義縣調查站及嘉義市政府警察局移送臺
    灣嘉義地方法院檢察署檢察官偵查起訴。
    理  由
壹、程序部分：按「被告以外之人於審判外之言詞或書面陳述，
    除法律有規定者外，不得作為證據。」；「被告以外之人於
    審判外之陳述，雖不符前四條之規定，而經當事人於審判程
    序同意作為證據，法院審酌該言詞陳述或書面陳述作成時之
    情況，認為適當者，亦得為證據。當事人、代理人或辯護人
    於法院調查證據時，知有第一百五十九條第一項不得為證據
    之情形，而未於言詞辯論終結前聲明異議者，視為有前項之
    同意。」刑事訴訟法第一百五十九條第一項、第一百五十九
    條之五均有明文。被告何盈良及其選任辯護人未於言詞辯論
    終結前對於卷附之警詢調查筆錄、偵查訊問筆錄、查獲照片
    說明文字、法務部調查局嘉義縣調查站函文、通訊監察譯文
    、前案紀錄等傳聞證據有所異議。本院審酌被告歷經偵審均
    坦承犯行，對於筆錄內容並無爭執，筆錄外之傳聞證據為公
    務員職務上製作之紀錄或證明文書，復查無顯不可信之情況
    ，予以採納之，無礙被告及其辯護人程序上之彈劾詰問權利
    ，因認上述傳聞證據合於刑事訴訟法第一百五十九條之五規
    定，具備證據能力。
貳、犯罪事實之認定部分：
  一、訊據被告坦承事實欄所記載之犯罪事實（本院卷第八十五
      頁至第九十一頁審判筆錄），核與其調查及偵查中所述相
      符（二五八四號偵查卷第三頁至第五頁調查筆錄、第三十
      頁至第三十一頁訊問筆錄，聲羈卷第七頁至第九頁訊問筆
      錄）。
  二、被告駕駛自用小客車搭載友人林小儷北上行經國道一號高
      速公路西螺服務區「台灣中油」加油站時，調查站人員及
      警方以現行犯逮捕被告，當場對於被告車輛實施附帶搜索
      ，自左後座起出甲基安非他命九包之查獲情節，除據證人
      即同車在場之林小儷證述無訛外（前開偵查卷第六頁至第
      八頁反面調查筆錄、第三十二頁至第三十三頁訊問筆錄）
      ，復有卷附之搜索扣押筆錄、扣押物品目錄表、搜索扣押
      照片、逮捕通知、本院扣押筆錄（前開偵查卷第八頁至第
      二十一頁，本院卷第七十五頁），以及扣案之甲基安非他
      命九包、黑色三星牌摺疊式行動電話一具、000000
      0000號行動電話ＳＩＭ卡一張、前開毒品外包裝塑膠
      袋九個、全家便利商店塑膠袋一只、白色塑膠袋一只、黑
      色塑袋一只等可資佐證。
  三、扣案甲基安非他命九包，每包均以塑膠袋密封包裝，並以
      數層塑膠袋裝放，最外層為全家便利商店塑膠袋一只，其
      次為白色塑膠袋一只，接次為黑色塑膠袋一只，有扣押物
      照片在卷可參（警卷第二十三頁至第二十六頁彩色照片）
      。
  四、扣案之甲基安非他命九包，經鑑驗確係第二級毒品甲基安
      非他命，淨重一千九百七十六點五四公克，驗餘淨重一千
      九百七十五點五八公克，純度百分之九十七點八五，純質
      淨重一千九百三十四點零四公克，有卷附之法務部調查局
      一百年四月二十日調科壹字第一○○○○一五二九三○號
      鑑定書足憑（三五○三號偵查卷第十頁）。
  五、另法務部調查局嘉義縣調查站係透過通訊監察及蒐證發現
      被告運輸毒品之聯繫，進而對被告展開跟蹤監控，查獲當
      日發現不詳男子突然騎乘機車趨近被告所駕、停放在麥當
      勞停車場之自用小客車，並從左後座車窗放入一大袋塑膠
      袋，後被告駕車北上行經國道一號高速公路西螺服務區「
      台灣中油」加油站，以現行犯逮捕被告，並對車輛實施附
      帶搜索，自左後座起獲甲基安非他命九包，惟當時未一併
      查扣被告執用之行動電話等查獲經過，亦據法務部調查局
      嘉義縣調查站一百年六月二十三日義緝字第一○○六五○
      ○九六六○號函暨通訊監察譯文覆之至明（本院卷第四十
      二頁至第四十三頁）。從而，被告自白核與事實相符，事
      證明確，其犯行堪以認定。
參、論罪科刑部分：
  一、按甲基安非他命係毒品危害防制條例第二條第二項第二款
      規定之第二級毒品，而毒品危害防制條例第四條所稱之「
      運輸」毒品，係指本於運輸意思而搬運輸送而言，倘其有
      此意圖者，一有搬運輸送之行為犯罪即已成立，且運輸行
      為不以國外輸入國內或國內輸出國外者為限，其在國內運
      送者亦屬之，又所謂運輸，係指單純運輸毒品並無他項目
      的者而言，若係意圖營利基於販賣毒品目的之犯意，於國
      內甲地販入後，所從事於運送至國內乙地出售之行為，應
      認該搬運輸送毒品之行為，包含於販賣行為之內，仍僅成
      立販賣毒品之罪（最高法院九十二年度台上字第五四二六
      號、九十二年度台上字第三○九六、九十七年度台上字第
      一二四九號判決要旨參照）。核被告基於運輸之單純目的
      ，於收受甲基安非他命後，即駕駛車輛啟程載送至他地之
      所為，係犯毒品危害防制條例第四條第二項運輸第二級毒
      品罪。被告持有第二級毒品之低度行為，應為運輸第二級
      毒品之高度行為所吸收，不另論罪。被告於偵查及審理時
      均自白本件犯行，應依毒品危害防制條例第十七條第二項
      減輕其刑。
  二、被告另稱，其供出毒品來源為綽號「阿兄」之人，應有毒
      品危害防制條例第十七條第一項減輕或免除其刑規定之適
      用云云。按毒品危害防制條例第十七條第一項所稱「供出
      毒品來源，因而破獲者」，係指被告供出毒品來源之有關
      資料，諸如前手之姓名、年籍、住居所、或其他足資辨別
      之特徵等，使調查或偵查犯罪之公務員因而對之發動調查
      或偵查並破獲者而言（最高法院九十七年度台上字第一四
      七五號判決要旨參照）。經函詢本案偵查機關即臺灣嘉義
      地方法院檢察署、法務部調查局嘉義縣調查站、嘉義市政
      府警察局，各該機關均覆以本件並無依據被告所稱毒品來
      源綽號「阿兄」男子，因而查獲任何共犯或正犯，有臺灣
      嘉義地方法院檢察署一百年六月三十日嘉檢兆宙一○○偵
      二五八四字第一七三九三號函、法務部調查局嘉義縣調查
      站一百年六月二十三日義緝字第一○○六五○○九六六○
      號函、嘉義市政府警察局一百年六月二十四日嘉市警刑大
      二字第一○○○○四五七二七號函附卷得查（本院卷第五
      十一頁、第四十三頁、第四十八頁），自與毒品危害防制
      條例第十七條第一項所定供出毒品來源因而查獲其他正犯
      或共犯之減免規定不符。
  三、被告或稱其坦承犯行、全盤交待，犯罪情狀存有法重情輕
      、足堪憫恕之情形，應依刑法第五十九條規定酌減其刑云
      云。按刑法第五十九條規定犯罪情狀可憫恕者，得酌量減
      輕其刑，固為法院依法得自由裁量之事項，然非漫無限制
      ，必須犯罪另有特殊之原因與環境，在客觀上足以引起社
      會上一般人同情，認為即予宣告法定低度刑期尤嫌過重者
      ，始有其適用（最高法院八十八年度台上字第六六八三號
      判決要旨參照）。復按刑法第五十九條所規定之酌量減輕
      其刑，係裁判上之減輕，必以犯罪之情狀可憫恕，認為宣
      告法定最低度之刑猶嫌過重者，始有其適用；如別有法定
      減輕之事由者，應優先適用法定減輕事由減輕其刑後，猶
      嫌過重時，始得為之（最高法院八十八年度台非字第二六
      五號判決要旨參照）。查被告係六十九年一月三十一日生
      ，有其年籍資料在卷可按，行為時已滿三十歲，年輕力壯
      ，猶非智慮淺薄之人；被告前因傷害罪名，經臺灣高等法
      院臺南分院九十一年度少連上更一字第五三號判決判處有
      徒刑六月，九十二年三月二十日執行完畢，另因傷害、恐
      嚇危害安全罪名，經本院九十九年度嘉簡字第一五二號判
      決分別判處拘役五十日、四十日，應執行拘役七十日確定
      ，九十九年八月二十六日執行完畢，有其臺灣嘉義地方法
      院檢察署刑案資料查註紀錄表、臺灣高等法院被告前案紀
      錄（三五○三號偵查卷第二頁至第五頁，本院卷第五頁至
      第九頁），前有犯罪前科，經執行完畢仍明知故犯；被告
      所運輸第二級毒品甲基安非他命九包之淨重高達一千九百
      七十六點五四公克，驗餘淨重一千九百七十五點五八公克
      ，純度百分之九十七點八五，純質淨重一千九百三十四點
      零四公克，數量之多，純度之高，市價之昂，實屬罕見，
      犯罪情節重大。被告犯罪情狀既有上述可議之處，經依毒
      品危害防制條例第十七條第二項減輕其刑後，倘予宣告法
      定最低刑度，仍無引起一般人憫恕同情之處，要與刑法第
      五十九條酌減其刑要件未合。
  四、爰依被告之陳述（本院卷第九十一頁審判筆錄）、前開前
      案紀錄之記載，審酌被告年輕力盛，不思進取，冀圖運輸
      毒品獲取金錢利得之犯罪動機及目的；犯罪時未受明顯刺
      激；以行動電話門號作為聯絡工具，駕駛自用小客車運輸
      第二級毒品之犯罪手段；離婚，一名子女，現年十歲，與
      前妻共同扶養，父親過世，母親健在，母親五十餘歲，與
      母親同住，先前從事搭設輕鋼架工作之生活狀況；曾有傷
      害、恐嚇前科之品行；國中肄業之智識程度；所運輸第二
      級毒品甲基安非他命淨重高達一千九百七十六點五四公克
      ，驗餘淨重一千九百七十五點五八公克，純度百分之九十
      七點八五，純質淨重一千九百三十四點零四公克，倘流入
      市場，將造成極為嚴重之危害；犯罪後尚知坦承犯行，猶
      知悔悟之態度等犯罪一切情狀，量處如主文所示之刑，以
      示懲儆。
  五、扣案之第二級毒品甲基安非他命九包（驗餘淨重一千九百
      七十五點五八公克），係查獲之毒品，應依毒品危害防制
      條例第十八條第一項前段，不問屬於犯人與否，均沒收銷
      燬之。扣案之經鑑驗分析成分而費失之第二級毒品甲基安
      非他命，因已滅失；扣案之黑色三星牌摺疊式行動電話一
      具、0000000000號行動電話門號ＳＩＭ卡一張
      、全家便利商店塑膠袋一只、白色塑膠袋一只、黑色塑膠
      袋一只、前開毒品外包裝塑膠袋九只，均係「阿兄」或其
      指示之人交付被告持有之物品，原非被告所有，又查無證
      據得認交付時確有移轉被告所有之意，均不另宣告沒收。
據上論斷，應依刑事訴訟法第二百九十九條第一項前段，毒品危
害防制條例第四條第二項、第十七條第二項、第十八條第一項前
段，判決如主文。
本案經檢察官侯德人到庭執行職務。
中    華    民    國   100    年    7     月    20    日
                  刑事第一庭審判長    法  官  許進國
                                      法  官  張志偉
                                      法  官  張道周
以上正本證明與原本無異。
如不服本判決應於收受判決後10日內向本院提出上訴書狀，並應
敘述具體理由；其未敘述上訴理由者，應於上訴期間屆滿後20日
內向本院補提理由書（均須按他造當事人之人數附繕本）「切勿
逕送上級法院」。
中    華    民    國   100    年    7     月    20    日
                                      書記官  張菀純
附錄本判決論罪之法條全文
毒品危害防制條例第四條第二項
製造、運輸、販賣第二級毒品者，處無期徒刑或七年以上有期徒
刑，得併科新臺幣一千萬元以下罰金。